臺灣高等法院民事裁定
109年度上字第652號
上  訴  人  廖偉藝
訴訟代理人  王維立  律師
被  上訴人  王涵慧
上開上訴人因與被上訴人間塗銷所有權移轉登記事件，不服臺灣
桃園地方法院107年度訴字第1720號判決，提起上訴，本院裁定
如下：
    主      文
上訴人應於收受本裁定正本五日內，補繳第二審裁判費新臺幣陸
萬玖仟捌佰壹拾元，如未依限補正，即裁定駁回上訴。
被上訴人應於收受本裁定正本五日內，補繳第一審裁判費新臺幣
肆萬壹仟伍佰捌拾元。
    理      由
一、按核定訴訟標的之價額，以起訴時之交易價額為準；無交易
    價額者，以原告就訴訟標的所有之利益為準；以一訴主張數
    項標的者，其價額合併計算之。但所主張之數項標的互相競
    合或應為選擇者，其訴訟標的價額，應依其中價額最高者定
    之；又向第二審法院上訴，應依民事訴訟法第77條之13及第
    77條之14規定，加徵裁判費10分之5，同法第77條之1第2項
    、第77條之2第1項及第77條之16第1項前段分別定有明文。
    主觀預備合併亦應類推適用同法第77條之2第1項規定。
二、經查，本件上訴人於民國109年2月26日對原審107年度訴字
    第1720號判決提起上訴，而被上訴人於原審起訴時，先位請
    求上訴人應將坐落於桃園市○○區○○段○000地號土地應有部分
    517/100000及其上第4600建號建物所有權全部，登記日期為
    106年1月25日、以買賣為登記原因之所有權移轉登記塗銷；
    備位請求上訴人及原審被告張凱立、許立為即許詠為應連帶
    付被上訴人新臺幣（下同）624萬元，及自起訴狀繕本送達
    翌日起至清償日止，按週利率5%計算之利息，原審判決被上
    訴人先位請求全部有理由，上訴人不服提起上訴，核諸上開
    先後位之訴訟標的價額、金額，各為203萬9,216元〔上開土
    地面積為6,318平方公尺，其每平方公尺公告現值為4萬5,20
    0元，以此計算土地部分價額應為147萬6,416元（6318x4520
    0x517/100000≒0000000），至建物部分，其課稅現值56萬2,
    800元，合計為203萬9,216元，見原審107年度壢司簡調字第
    355號案卷第30、69頁〕、624萬元，依首開規定，本件訴訟
    標的金額應為624萬元，應各徵第一審、第二審裁判費6萬2,
    776元及9萬4,164元，被上訴人及上訴人各僅繳納2萬1,196
    元、2萬4,354元，計各尚應補繳41,580元（被上訴人）、6
    萬9,810元（上訴人）。茲命上訴人及被上訴人於收受本裁
    定正本五日內補正上開事項，上訴人如未依限補正，即裁定
    駁回上訴，爰裁定如主文。
中　　華　　民　　國　　109 　年　　5 　　月　　29　　日
                    民事第十七庭  
                      審判長法  官 黃雯惠
                            法  官 賴秀蘭
                            法  官 石有為
正本係照原本作成。
不得抗告。
中　　華　　民　　國　　109 　年　　5 　　月　　29　　日
　　　　　　　　　　　　　
                            書記官 何幸崇